臺灣桃園地方法院民事簡易判決
111年度壢簡字第616號
原      告  許華雲  
訴訟代理人  許馥璿  
被      告  林冠廷  

上列當事人間請求遷讓房屋等事件，本院於民國111年6月27日言
詞辯論終結，判決如下：
    主  文
一、被告應將門牌號碼桃園市○○區○○路○段0號及7號2樓房屋騰空
    遷讓返還原告。
二、如被告未騰空遷讓返還第1項房屋，則被告應自民國111年7
    月21日起至返還第1項房屋之日，按月給付原告新臺幣（下
    同）2萬元。
三、原告其餘之訴駁回。
四、訴訟費用1,990元，由被告負擔1,490元，其餘由原告負擔。
五、本判決原告勝訴部分得假執行。
    事實及理由
一、原告主張
（一）被告前向原告承租門牌號碼桃園市○○區○○路○段0號及7號2
      樓房屋（下稱系爭房屋），租賃期間自104年4月1日起至1
      09年3月31日止，每月租金8,000元，自107年4月1日起租
      金則為每月1萬元，押租金1萬元。兩造於上開租賃期間屆
      滿後，再簽定新租賃契約，約定租賃期間自109年4月1日
      起至111年3月31日止，每月租金12,000元（下稱系爭租約
      ）。詎被告於上開租賃期間中，未足額支付如附表所示之
      租金，迄至系爭租約終止日止，共積欠租金57,000元，扣
      除押金1萬元後，仍有47,000元之租金未給付。
（二）兩造間之租賃關係於111年3月31日因租期屆滿而終止後，
      被告即應遷讓返還系爭房屋，惟被告迄今拒不遷讓返還系
      爭房屋，依系爭契約之約定應按月給付原告租金額2倍之
      違約金，原告僅請求每月2萬元，爰依系爭租約之法律關
      係提起本件訴訟等語。並聲明：⒈被告應將系爭房屋騰空
      遷讓返還原告。⒉被告應給付原告47,000元，及自起訴狀
      繕本送達翌日起至清償日止，按週年利率5%計算之利息。
      ⒊被告應自系爭租約終止翌日起至返還系爭房屋之日止，
      按月給付原告2萬元。⒋願供擔保請准宣告假執行。
二、被告答辯
　　原告先前請被告將系爭房屋後方混凝土地板打洞，費用共12
    萬元，原告並未給付原告，就此部分金額主張抵銷等語。並
    聲明：原告之訴駁回。
三、被告前向原告承租系爭房屋，被告並支付押租金1萬元，且
    租賃期間被告共有如附表所示之租金未給付原告等事實，業
    據其提出與其所述相符之房屋租賃契約書及存摺影本在卷可
    參（見本院卷第10至17、24至28頁），且為被告所不爭執，
    堪信為真實。
四、原告復主張被告應騰空遷讓返還系爭房屋，並請求被告給付
    原告積欠之租金47,000元，及按月給付原告違約金2萬元等
    情，為被告所否認，並以前詞置辯，是本件爭點厥為：（一
    ）原告得否請求被告騰空遷讓返還系爭房屋？（二）原告得
    否請求被告給付積欠租金47,000元？（三）原告得否請求被
    告按月給付違約金2萬元？（四）被告抵銷抗辯有無理由？
（一）原告得否請求被告騰空遷讓返還系爭房屋？
　　⒈按民法第450條第1規定：「租賃定有期限者，其租賃關係
      ，於期限屆滿時消滅。」第455條第1項前段規定：「承租
      人於租賃關係終止後，應返還租賃物。」
　　⒉查系爭租約租賃期間係自109年4月1日起至111年3月31日，
      已如前述。而本院於111年6月27日言詞辯論終結，可知租
      賃期限業已屆滿而消滅，被告繼續占用系爭房屋即屬無權
      占有，是原告依上揭規定請求被告騰空遷讓返還系爭房屋
      ，洵屬有據，應予准許。
（二）原告得否請求被告給付積欠租金47,000元？
    ⒈按民法第439條前段規定：「承租人應依約定日期，支付租
      金。」又押租金之主要目的在擔保承租人租金之給付及租
      賃債務之履行，故租賃關係消滅後，承租人如有欠租或其
      他債務不履行時，其所交付之押租金，發生當然抵充之效
      力（最高法院87年度台上字第1631號判決意旨可資參照）
      。
    ⒉查被告向原告承租系爭房屋，期間共積欠原告如附表所示
      之租金，已如前述。是計至系爭租約終止之日止，被告共
      積欠原告租金57,000元，又依上開最高法院判決意旨，押
      租金1萬元應予抵充，是被告尚應給付原告積欠之租金為4
      7,000元【計算式：57,000－10,000＝47,000】，原告此部
      分請求，應屬有據。
（三）原告得否請求被告按月給付違約金2萬元？
    ⒈按系爭租約第8條約定：「乙方（即被告）於租期屆滿時，
      除經甲方（即原告）同意繼續出租外，不得藉詞推諉或主
      張任何權利，如不即時遷讓交還房屋時，甲方每月得像已
      方請求按照租金貳倍之違約金至遷讓完了之日止，已方即
      連帶保證人丙方，絕無異議。」
    ⒉經查，系爭租約已於111年3月31日終止，已如上述。被告
      既未於系爭租約終止時返還系爭房屋，則被告於翌日起即
      屬無權占有系爭房屋。是依上開約定，原告即得自111年4
      月1日起，至被告返還系爭房屋之日止，按月向被告請求
      租金額2倍即24,000元之違約金。本件原告僅請求2萬元，
      未逾上開範圍，其請求應屬有據。
（四）被告抵銷抗辯有無理由？
　　⒈按民法第334條本文規定：「二人互負債務，而其給付種類
      相同，並均屆清償期者，各得以其債務，與他方之債務，
      互為抵銷。」
　　⒉查被告提出兩造於109年2月18日對話之錄音及勘驗筆錄，
      被告稱：「你那時候如果跟我說留一下，我就會幫你留啊
      。」原告稱：「我就不知道啊，你…你用他又不講，你…我
      …下面。」被告稱：「嘿啊，我還有問你欸，我不是說我
      自己…我自己自作主張。我又不是自作主張把它填起來…我
      還問你可不可以填起來嗎？你說可以，我才填起來，呵呵
      呵…。」原告稱：「你就填整個，填…填緊。」（見本院卷
      第59頁第3至10行）可知原告應有同意被告將系爭房屋地
      板填平。
　　⒊再參以原告自陳：系爭房屋後方增建導致一樓住戶無法使
      用該樓梯至後方道路，其要求被告復原等語（見本院卷第
      50頁第4至6行）。可知原告嗣後再要求被告將系爭房屋後
      方地板打除。則被告自得向原告請求此部分費用。而被告
      將系爭房屋後方混凝土地板打除之費用共120,400元，有
      估價單在卷可參（見本院卷第54頁），被告僅請求抵銷12
      萬元，自屬有據。
　　⒋上開金額與原告得請求之租金47,000元抵銷後，尚有73,00
      0元。再與原告至言詞辯論終結之日止，得請求之違約金5
      8,000元【計算式：20,000×（2＋27/30）＝58,000】抵銷後
      ，尚有15,000元。是若被告於辯論終結後仍未將系爭房屋
      返還原告，則原告於23日【計算式：15,000×30/20,000＝2
      2.5，無條件進位至整數】後，即111年6月28日起至111年
      7月20日止，其請求之違約金即與被告之債權抵銷完畢。
      是原告自111年7月21日起，始得再向被告請求違約金，而
      原告請求逾此部分之租金及違約金，則屬無據。
五、綜上所述，原告依系爭租約之法律關係，請求被告騰空遷讓
    返還系爭房屋；及若被告未返還系爭房屋，則被告應自111
    年7月21日起至返還系爭房屋之日止，按月給付原告2萬元，
    為有理由，應予准許。逾此部分之請求則屬無據，應予駁回
    。
六、本件原告勝訴部分係依民事訴訟法第427條第1項適用簡易程
    序所為被告敗訴之判決，爰依同法第389條第1項第3款之規
    定，依職權宣告假執行。
七、本件事證已臻明確，兩造其餘之攻擊防禦方法及所提證據，
    於判決結果不生影響，爰不一一論列，併此敘明。
八、訴訟費用負擔之依據：民事訴訟法第79條。並依職權確定訴
    訟費用額如主文第4項所示。
中　　華　　民　　國　　111 　年　　7 　　月　　22　　日
                      中壢簡易庭  法  官  周仕弘
以上為正本係照原本作成。
如不服本判決，應於送達後20日內，向本院提出上訴狀並表明上
訴理由，如於本判決宣示後送達前提起上訴者，應於判決送達後
20日內補提上訴理由書（須附繕本）。
如委任律師提起上訴者，應一併繳納上訴審裁判費。
中　　華　　民　　國　　111 　年　　7 　　月　　22　　日
                                  書記官  巫嘉芸
附表
編號 欠繳年月 欠繳金額 編號 欠繳年月 欠繳金額 1 104年4月 8,000元 15 110年2月 2,000元 2 104年5月 8,000元 16 110年3月 2,000元 3 106年12月 3,000元 17 110年4月 2,000元 4 108年1月 2,000元 18 110年5月 2,000元 5 109年4月 2,000元 19 110年6月 2,000元 6 109年5月 2,000元 20 110年7月 2,000元 7 109年6月 2,000元 21 110年8月 2,000元 8 109年7月 2,000元 22 110年9月 2,000元 9 109年8月 2,000元 23 110年10月 2,000元 10 109年9月 2,000元 24 110年11月 2,000元 11 109年10月 2,000元 25 110年12月 2,000元 12 109年11月 2,000元 26 111年1月 2,000元 13 109年12月 2,000元 27 111年2月 2,000元 14 110年1月 2,000元 28 111年3月 12,000元